# 请教处置子公司确认投资收益的问题

提问人：yangcong12 时间：2015-09-24 22:32:17
母公司A计划分步处置子公司B100%股权，B公司注册资本 1000 万， 7 月份先处置95%股权，并办理完工商变更登记手续，购买方C公司 7 月份将100%股权处置款 1600 万全部打到A公司账户，其中 300 万资金暂不能解付（其中 250 万为B公司的应收账款账面原值，按照账面原值作价转让，A或原B公司财务负责回款，即C公司收到原B公司客户回款后，银行对应解付回款金额至A公司基本账户，其中50 万为剩余5%的股权转让款，预计一年以后完成转让手续后解付）。 7 月份确认投资收益：1600-50-1000*95%=600万 这样计算对吗？ 7 月份转让95%股权时，虽然其中 250 万的应收款在账面的共管账户中不能自由支配，但A或B公司财务基本能保证收回 250 万应收账款，可否视为95%的股权转让款对应的价值是 1550 万，由此确认 600 万的投资收益？剩余的5%股权，从长期股权投资转为可供出售金融资产核算，这样是否正确？恳求版主解惑，感激不尽！

回答人：chenyiwei
1 、转让价款中为何会单独有 250 万元应收账款转让款？这是否属于以应收账款回收为条件的或有对价？如果认为这是或有对价，则不能认为该部分或有对价系全部对应于该 95 ％股权，也应有对应于剩余 5 ％股权的部分，全部计入 95 ％股权的处置损益是否恰当？
2 、保留 5 ％股权暂不转让的原因？是否确定该 5 ％的股权转让是肯定会实现的？该 5 ％股权在过渡期间的损益归属如何确定？ 3 、控制权的丧失是发生在转让 95 ％股权后，还是需在全部股权转让后才丧失控制权？

提问人：yangcong12 时间：2015-09-30 22:16:26
1 在转让95%股权后就丧失了控制权； 2 剩余5%股权最后肯定是要转让的，至于未一次性全部转让的原因，领导没细说，大致应该是怕后续会有一些问题，购买方暂时要求保留5%股权，在过渡期间5%股权不再有任何收益，即最后转让5%股权时，公司只能收到5%股权的成本价 50 万。 3 转让款是根据每项资产单独评估后定价的，应收账款作价就是账面原值，感觉就是以应收账款回收为条件的或有对价。 实际上对方相当于将100%股权转让款全部提前支付了，这个 600 万是100%股权对应的投资收益。按理说5%股权对应的价值不应该只是账面成本 50 万，领导说当时这剩下的5%股权价值不好评估，就以 50 万作价。到最后办理工商变更登记手续后，这50 万就可以解付后自由支配。

回答人：chenyiwei
如果最后 5 ％的股权转让肯定会发生，且应收账款预计可以全部收回，则 1600 万元是对应于 100 ％股权的对价，其 95 ％为 1520 万，应确认 95 ％股权处置损益 570 万，剩余 5 ％股权对应的投资处置收益为 30 万。